【裁判字號】    99,附民上,1
【裁判日期】    990212
【裁判案由】    損害賠償
【裁判全文】
臺灣高等法院高雄分院刑事附帶民事訴訟判決
上  訴  人
即被上訴人  甲○○
被上訴人
即上訴人    乙○○
上列上訴人因被告乙○○傷害等案件，不服台灣高雄地方法院中
華民國98年11月27日第一審刑事附帶民事訴訟判決（98年度附民
字第495 號）提起上訴，本院判決如下：
    主  文
兩造上訴均駁回。
    事實及理由
一、上訴人原告甲○○於原審起訴主張：(一)被告即被上訴人乙○
    ○於97年12月16日晚間8 時56分許，以其使用配掛門號
    0000000000號之行動電話發送內容為「談分手就要你死」之
    簡訊1 則予甲○○，致甲○○收訊後，心生畏懼而致生危害
    於生命安全。(二)又於98年1 月9 日晚間10時許，在鄰近高雄
    市○○區○○路、國民街口之愛河畔，被告即被上訴人乙○
    ○欲取回車牌號碼761-BAU 號機車之鑰匙，而拉扯上訴人即
    原審原告身體致上訴人即原審原告受有下唇口內擦傷、雙手
    背皮膚紅腫之傷害。請求精神慰藉金新台幣( 下同)30 萬元
    及10萬元及法定遲延利息。原審判決命被告乙○○給付2 萬
    元( 恐嚇及傷害各1 萬元) 及此部分之法定遲延利息，逾此
    部分判決原告甲○○敗訴( 即恐嚇部分29萬元及傷害部分9
    萬元) 。茲上訴請求撤銷敗訴部分，再命被上訴人乙○○為
    此部分給付。復請求駁回對造之上訴。
二、上訴人即原審被告乙○○則上訴請求撤銷其敗訴部分，並駁
    回對方在第一審之訴及假執行之聲請。復請求駁回對方之上
    訴。
三、按附帶民事訴訟之判決，應以刑事訴訟判決所認定之事實為
    據，刑事訴訟法第500 條前段定有明文。本件上訴人即原審
    原告甲○○主張被上訴人即原審被告乙○○對其為恐嚇及傷
    害之事實，業據台灣高雄地方法院98年度易字第1164號依「
    乙○○恐嚇處拘役拾日，傷害處拘役肆拾日」在案，復經
    本院99年度上易字第36號刑事判決駁回上訴確定。
四、按因故意或過失，不法侵害他人之權利者，負損害賠償責任
    ；不法侵害他人之身體或健康者，對於被害人因此喪失或減
    少勞動能力時，應負損害賠償責任；又不法侵害他人之身體
    、健康、名譽、自由、信用、隱私、貞操或不法侵害其他人
    格法益而情節重者，被害人雖非財產上之損害，亦得請求賠
    償相當之金額，民法第184 條第1 項前段、第193 條第1 項
    及第195 條第1 項前段分別有明文規定。
    本件乙○○有恐嚇及傷害原告身體之事實，已如前述，則甲
    ○○依前開規定，請求乙○○負損害賠償責任，即屬有據。
五、原審審酌兩造為情侶，乙○○49年10月22日出生、海軍陸戰
    隊士官出身、現從事建築工人（宇宸工程行）97年所得35萬
    元；甲○○為58年12月24日出生、護士出身，現從事美容業
    ，97年間利息所得3365元等一切情狀，命乙○○應給付甲○
    ○恐嚇及傷害之精神慰藉金各1 萬元及此部分之法定遲延利
    息，並許假執行之聲請，逾此部分判決原告甲○○敗訴，即
    駁回恐嚇部分29萬元及傷害部分9 萬元並遲利息及假執行之
    聲請。
六、經核原審為一部勝訴，一部敗訴之判決，並無不合，兩造各
    對其敗訴部分上訴，為無理由，應予駁回。（本件判決後，
    即為確定，自毋庸對其假執行之聲請為准駁附此敘明。）
七、據上論結：依刑事訴訟法第368 條，判決如主文。
中    華    民    國    99    年    2     月    12    日
                刑事第二庭  審判長法  官  林正雄
                                  法  官  黃壽燕
                                  法  官  陳啟造
以上正本證明與原本無異。
不得上訴。
中    華    民    國    99    年    2     月    12    日
                                  書記官  林明威

司法院資訊處製作；財團法人民間司法改革基金會備份。
